【裁判字號】    92,交訴,9
【裁判日期】    920227
【裁判案由】    業務過失致死
【裁判全文】
臺灣新竹地方法院刑事判決                            九十二年度交訴字第九號
    公  訴  人  臺灣新竹地方法院檢察署檢察官
    被      告  甲○○
右列被告因業務過失致死案件，經檢察官提起公訴（九十一年偵字第六六○四號），
本院判決如左：
    主  文
甲○○從事業務之人，因業務上之過失致人於死，處有期徒刑壹年拾月，緩刑肆年。
    事  實
一、甲○○平日任職於新和國際有限公司，擔任駕駛貨車載運面紙至特定加油站之送
    貨司機工作，為從事駕駛業務之人。其於民國九十年十二月十八日，駕駛上開公
    司所有車號八Ｕ—七○三八號之自小貨車，沿西濱公路由桃園往新竹由北往南方
    向行駛，欲繼續送貨，於當日十二時許行駛至新竹縣新豐鄉○○○路六十一‧九
    五公里之彎道處時，本應注意行經彎道，應減速慢行，作隨時停車之準備，且應
    注意車前狀況，並隨時採取必要之安全措施，而依當時之天候為晴天，日間自然
    光線，路面乾燥、無缺陷、無障礙物，視距良好，並無不能注意之情事，竟疏於
    注意及此，並未減速慢行，作隨時停車之準備，復未注意車前狀況，以便隨時採
    取必要之安全措施，以致撞及在上開處所由西往東方向騎乘車牌號碼ＡＢＦ—八
    五八號重型機車正欲橫越馬路至對向產業道路之徐金田，致使徐金田人車倒地，
    並因此受有下頷部擦挫傷六ｘ六公分、右額部腫脹六ｘ十四公分、右胸部外側上
    緣擦挫傷六ｘ十二公分、胸部兩側之肋骨多處骨折、胸部氣血胸現象、左背部上
    緣擦傷三ｘ三公分、左肩部外側上緣擦傷四ｘ五公分、右手肘擦挫傷六ｘ十二公
    分、右手部背面擦挫傷五ｘ十公分、左前臂背面擦挫傷九ｘ二十公分、右膝部正
    面擦挫傷九ｘ十三公分、右小腿正面及左足部背面小趾處撕裂傷大小各為五公分
    、左大腿背面外側擦挫傷十ｘ二十五公分、左膝部正面（含左小腿上緣）擦挫傷
    十ｘ二十公分、左小腿正面擦挫傷七ｘ十三公分、左手肘及左右小腿骨折等傷害
    ，經送東元綜合醫院急救，仍因胸部鈍力損傷不治死亡。
二、案經新竹縣警察局竹北分局報告及臺灣新竹地方法院檢察署檢察官相驗後自動檢
    舉偵查起訴。
    理  由
一、訊據被告甲○○對其係送貨司機，於前述時、地，其所駕駛之上開自小貨車撞及
    被害人徐金田所騎乘之前揭重型機車，導致被害人倒地受傷，經送醫後仍因胸部
    鈍力損傷不治死亡等情供承不諱，且被害人確因本件車禍，導致受有下頷部擦挫
    傷六ｘ六公分、右額部腫脹六ｘ十四公分、右胸部外側上緣擦挫傷六ｘ十二公分
    、胸部兩側之肋骨多處骨折、胸部氣血胸現象、左背部上緣擦傷三ｘ三公分、左
    肩部外側上緣擦傷四ｘ五公分、右手肘擦挫傷六ｘ十二公分、右手部背面擦挫傷
    五ｘ十公分、左前臂背面擦挫傷九ｘ二十公分、右膝部正面擦挫傷九ｘ十三公分
    、右小腿正面及左足部背面小趾處撕裂傷大小各為五公分、左大腿背面外側擦挫
    傷十ｘ二十五公分、左膝部正面（含左小腿上緣）擦挫傷十ｘ二十公分、左小腿
    正面擦挫傷七ｘ十三公分、左手肘及左右小腿骨折等傷害，經送東元綜合醫院急
    救，仍因胸部鈍力損傷不治死亡等情，業經檢察官督同法醫師相驗明確，並製有
    相驗屍體證明書、驗斷書、勘驗筆錄各一份暨被害人照片十幀在卷可按（參九十
    一年度相字第五六二號卷宗第十九、二三、二五至三五頁），此外，復有新竹縣
    警察局竹北分局處理相驗案件初步調查暨報驗書一份、道路交通事故調查報告表
    一份、汽車車籍資料一份及肇事現場照片十五幀附卷可資佐證（參見前開卷宗第
    一、二、七、九至十六頁及九十一年度偵字第六六○四號卷宗第九頁），顯見被
    告確係因本件車禍肇事致被害人傷重不治死亡甚明。次按，汽車行駛時，如行經
    彎道，均應減速慢行，作隨時停車之準備；又駕駛人應注意車前狀況，並隨時採
    取必要之安全措施，此為道路交通安全規則第九十三條第一項第三款、第九十四
    條第三項定有明文。被告駕車自應注意上述道路交通安全規定，而依肇事當時之
    天候為晴天，日間自然光線，路面為彎道、乾燥、無缺陷、無障礙物，視距良好
    ，有前揭道路交通事故調查報告表在卷足憑，足認並無不能注意之情事，被告竟
    疏未注意及此，於通過案發地點時，未減速慢行，作隨時停車之準備，復疏未注
    意車前狀況，導致撞及被害人所駕駛之前揭重型機車，且致被害人受有如上所述
    之傷害，並因胸部鈍力損傷不治死亡，可證被告之行為顯有過失。而被告前揭過
    失駕車肇事行為，與被害人之死亡結果間，自具有相當因果關係無訛。再按，刑
    法第二百七十六條第二項所謂之業務，係指以反覆同種類之行為為目的之社會活
    動而言，本件被告平日為新和國際有限公司之送貨司機等情，為被告於偵審時供
承明確，足見其有注意俾免他人於危險之特別義務，揆諸前開說明，其既因上揭
    過失行為，導致被害人死亡，自應成立業務上過失致人於死之犯行，綜上所述，
    本件事證明確，被告之犯行洵堪認定，應依法予以論科。
三、按被告徐金田為新和國際有限公司送貨司機，為從事駕駛業務之人，因過失肇事
    致人死亡，核其所為，係犯刑法第二百七十六條第二項之業務過失致人於死罪。
    爰審酌被告並無前科，本件過失程度非輕，且造成被害人死亡，情節重大，惟肇
    事後停在現場指揮交通，雖未即時向承辦警員供承犯行，然於偵審時坦承犯行，
    並已與被害人家屬達成和解，有新竹縣新豐鄉九十一年度民調字第二○五號調解
    委員會調解書一份在卷足稽等一切情狀，量處如主文所示之刑，以資懲儆。又查
    被告素行良好，前未曾受有期刑以上刑之宣告，有臺灣新竹地方法院檢察署刑案
    資料查註紀錄表及臺灣高等法院被告全國前案紀錄表各一份在卷足憑，經此教訓
    今後應益知慎戒，信無再犯之虞，本院認本案刑之宣告，以暫不執行為適當，爰
    併諭知緩刑四年，用勵自新。
據上論斷，應依刑事訴訟法第二百九十九條第一項前段，刑法第二百七十六條第二項
、第七十四條第一款，罰金罰鍰提高標準條例第一條前段，判決如主文。
本案經檢察官邱朝智到庭執行職務。
中      華      民      國    九十二    年      二      月    二十七    日
                                臺灣新竹地方法院交通法庭
                                      法  官  楊  惠  芬
右正本證明與原本無異。
如不服本判決，應於判決送達後十日內向本院提出上訴狀( 應附繕本 )，上訴於臺灣
高等法院。
                                      書記官  鄭  明  枝
中      華      民      國    九十二    年      二      月    二十七    日
附錄本案論罪科刑法條全文：
刑法第二百七十六條第一項、第二項：
因過失致人於死者，處二年以下有期徒刑、拘役或二千元以下罰金。
從事業務之人，因業務上之過失犯前項之罪者，處五年以下有期徒刑或拘役，得併科
三千元以下罰金。


司法院資訊處製作；財團法人民間司法改革基金會備份。
